【裁判字號】    89,訴,1691
【裁判日期】    900206
【裁判案由】    偽造文書等
【裁判全文】
臺灣桃園地方法院刑事判決                        八十九年度訴字第一六九一號
    公  訴  人  臺灣桃園地方法院檢察署檢察官
    被      告  甲○○
右列被告因偽造文書等案件，經檢察官提起公訴（八十九年度偵字第一六三三七號）
，本院判決如左：
        主  文
甲○○連續行使偽造私文書，足以生損害於他人，處有期徒刑參月，如易科罰金，以
參佰元折算壹日。緩刑貳年。
        事  實
一、甲○○與乙○○係育富電子公司同事，其因懷疑乙○○多次對其上司告稱不利之
    事項，竟基於行使偽造私文書之概括犯意，並意圖散布於眾，於民國八十九年九
    月二十七日晚上九時三十七分許，在其位在桃園縣龍潭鄉○○村○○○鄰○○路
    二十七號住處，利用其所有之電腦、電話及撥接帳號，連續在奇摩網站之「藍色
    情人網站」及「超級留言板」偽以乙○○之名義，留言傳述「乙○○【上班族】
    留言主題：一夜情  要一夜情嗎  來電  日00-0000000轉171夜00-0000000  大
    0000000000  快ㄚ  等你」等內容不實、足以毀損他人名譽內容之準私文書，並
    傳送該篇文章而行使之，足以生損害於乙○○，嗣因乙○○陸續接獲多通不明人
    士撥打之電話，經報警處理後，為警循線查獲上情。
二、案經乙○○訴由內政部警政署刑事警察局移送臺灣桃園地方法院檢察署檢察官偵
    查起訴。
        理  由
一、訊據被告甲○○對於右揭犯罪事實業於警、偵訊及本院審理中坦承不諱，核與告
    訴人乙○○所述情節相符，並有上開留言板內容影本、網路用戶使用者查詢資料
    各乙紙在卷及錄有上開內容之磁片一份扣案可稽，是本件事證明確，被告犯行洵
    認定，應予依法論科。
二、查被告行為後刑法第四十一條易科罰金之規定，已於九十年一月四日修正，並經
    總統於同年月十日公布，業於同年月十二日生效，修正後得易科罰金之規定，由
    最重本刑三年以下有期徒刑之罪，修正為五年以下有期徒刑之罪，兩者相較，以
    新法較有利於被告，依刑法第二條第一項前段規定，應適用新法處斷。按電磁紀
    錄，藉電腦之處理所顯示之聲音、影像或符號，足以為表示其用意之證明者，關
    於本章及本章以外之罪，以文書論，刑法第二百二十條第二項定有明文，又被告
    既於網路留言板上表示一定之意思、觀念及用意，復表示一定意思或觀念之名義
    主體，自為刑法所指文書概念涵攝效力所及，核被告所為係犯刑法第二百二十六
    條、第二百二十條第二項、第二百十條之行使偽造私文書罪，又被告偽造文書後
    ，復提出加以行使，偽造之低度行為應為行使之高度行為所吸收，不另論罪。又
    被告意圖散布於眾而指摘或傳述足以毀損他人名譽之事，另構成同法第三百十條
    第二項之加重誹謗罪。被告先後二次犯行，時間緊接，方法相同，觸犯構成要件
    相同之罪名，顯係基於概括犯意為之，為連續犯，應依刑法第五十六條規定論以
    一罪，並加重其刑。被告所犯上開二罪間，具方法結果之牽連關係，為牽連犯，
    應依刑法第五十五條之規定從一重之行使偽造私文書罪處斷。爰審酌被告因本案
    已遭公司免職，顯已得到教訓，又犯後態度良好，應已悛悔，及其犯罪動機、目
    的、手段，及其品性、生活狀況、智識程度、犯罪所生之損害等一切情狀，量處
    如主文所示之刑，並諭知易科罰金之折算標準。末查，被告未曾受有期徒刑以上
    刑之宣告，有卷附台灣高等法院被告全國前案記錄表可按，渠因一時失慮，偶罹
    刑典，犯後已坦承犯行，深具悔意，經此偵審教訓，當知所警惕，信無再犯之虞
    ，本院認所宣告之刑以暫不執行為適當，並諭知緩刑二年，以啟自新。
三、至被告所鍵入之「乙○○」字樣，係屬該篇文章之標題，並非署押，故不為沒收
    之諭知，併此敘明。
據上論斷，應依刑事訴訟法第二百九十九條第一項前段，刑法第二條第一項前段、第
五十六條、第二百十六條、第二百二十條第二項、第二百十條、第三百十條第二項、
第五十五條、第四十一條第一項前段、第七十四條第一款，罰金罰鍰提高標準條例第
一條前段、第二條，判決如主文。
本案經檢察官鄭重文到庭執行職務。
中      華      民      國    九十      年      二      月      六      日
                                臺灣桃園地方法院刑事第一庭
                                      法  官  陳永來
右正本證明與原本無異。
如不服本判決，應於判決送達後十日內向本院提出上訴狀( 應附繕本 )，上訴於
臺灣高等法院。
                                      書記官   洪明媚
中      華      民      國     九十     年       二     月      七     日
附錄論罪科刑依據之法條：刑法第二百十六條、第二百十條、第二百二十條。
刑法第二百十六條
行使第二百十條至第二百十五條之文書者，依偽造、變造文書或登載不實事項或使登
載不實事項之規定處斷。
刑法第二百十條
偽造、變造私文書，足以生損害於公眾或他人者，處五年以下有期徒刑。
刑法第二百二十條
在紙上或物品上之文字、符號、圖畫、照像，依習慣或特約，足以為表示其用意之證
明者，關於本章及本章以外各罪，以文書論。
錄音、錄影或電磁紀錄，藉機器或電腦之處理所顯示之聲音、影像或符號，足以為表
示其用意之證明者，亦同。
稱電磁紀錄，指以電子、磁性或其他無法以人之知覺直接認識之方式所製成之紀錄，
而供電腦處理之用者。
刑法第三百十條
意圖散布於眾而指摘或傳述足以毀損他人名譽之事者，為誹謗罪，處一年以下有期徒
刑、拘役或五百元以下罰金。
散布文字、圖畫犯前項之罪者，處二年以下有期徒刑、拘役或一千元以下罰金。
對於所誹謗之事，能證明其為真實者，不罰。但涉於私德而與公共利益無關者，不在
此限。


司法院資訊處製作；財團法人民間司法改革基金會備份。
